# 执行新金融工具准则，重新划分组合的理论支撑

提问人：missing16 时间：2019-07-24 15:38:12
某上市公司在执行新金融准则时，拟准备对应收账款重新划分组合（与原准则下划分的组合略有不同），并按照预期信用损失模型（简化方法）计量预期信用损失金额。① 若这样操作，是否有相关理论支撑？② 在执行新金融工具准则的时，并重新划分组合。这是否属于会计估计变更？

回答人：chenyiwei
这个变更的原因首先是新金融工具准则下坏账损失计量模型的变更，即由已发生损失模型变为预期损失模型，所以应归类为会计政策变更。这是本年度的特例，后续在预期损失模型的框架下调整具体的风险组合分类、计提比例等，都属于会计估计变更了。